臺北高等行政法院判決
　　　　　　　　　　　　　　　　　　 94年度訴字第00457號
　　　　　　　　　　　　　　　.
原　　　告　甲○○
訴訟代理人　丁○○
被　　　告　勞工保險局
代　表　人　乙○總經理）住同.
訴訟代理人　戊○○
　　　　　　丙○○
上列當事人間因勞保事件，原告不服行政院勞工委員會中華民國
93年12月10日勞訴字第0930042063號訴願決定（發文日期：93年
12月16日），提起行政訴訟。本院判決如下：
　　主  文
原告之訴駁回。
訴訟費用由原告負擔。
　　事  實
一、事實概要：
    原告以高雄市餐飲業職業工會為投保單位，參加勞工保險為
    被保險人。原告以其工作時遭魚刺刺傷致左下肢壞死性筋膜
    炎，造成左側下肢膝上截肢，於民國（下同）92年7月21日
    （被告收文日期）申請職業災害醫療給付、92年9月1日申請
    傷病給付及殘廢給付。經被告審查，以原告所患非職業傷病
    ，乃以92年10月8日保給醫字第09260508170號函否准所請醫
    療給付，至傷病給付及殘廢給付依普通疾病辦理。原告不服
    ，向勞工保險監理委員會申請審議，經該會以原告所患是否
    為職業傷病尚待查明為由，而以93年2月3日（92）保監審字
    第5029號審定書審定「原核定撤銷，由勞工保險局查明後另
    為適法之處分。」嗣經被告重新審查，以93年4月23日保給
    醫字第09360259210號函（下稱原處分），以特約專科醫師
    審查意見，原告於財團法人天主教聖功醫院（下稱聖功醫院
    ）求診時主訴92年6月30日酒後即感覺到左小腿抽痛不適，
    當時並無外傷，亦無任何上肢不適，當時抽血檢驗發炎白血
    球高達91.5%，已診斷有左小腿肌炎；高雄醫學大學附設中
    和紀念醫院（下稱高醫中和紀念醫院）病歷中並無任何相關
    外傷之記載，93年3月16日該院特來函說明診斷書中「外傷
    性」之記載係病人口述而下之推論，並無目睹；另又根據醫
    理判斷，經口引起的海洋弧菌感染，是可以發生在免疫功能
    低下或肝機能不良之病人（原告屬於此類病人），已足認為
    普通疾病，爰以所請職災醫療給付，不予給付；另所請92年
    7月4日至同年8月21日住院期間傷病給付，及因同一傷病所
    致左側下肢膝上截肢申請殘廢給付，核定按普通傷病辦理。
    原告不服，向勞工保險監理委員會申請審議，經該會以93年
    7月8日（93）保監審字第1944號審定書駁回，原告仍不服，
    提起訴願遭決定駁回後，遂提起行政訴訟。
二、兩造聲明：
　(一)原告聲明：
    1.訴願決定、爭議審定及原處分關於後開第2項部分均撤銷
      。
    2.應命被告再作成核付原告職災醫療給付新臺幣（下同）37
      ,170元、職災傷病給付6,850元、職災殘廢給付228,800元
      ，共計272,820元之行政處分。
    3.訴訟費用由被告負擔。
　(二)被告聲明：如主文所示。
三、兩造之爭點：
　(一)原告主張：
    1.原告係高雄市餐飲職業工會被保險人，於92年6月29日工
      作時遭魚刺刺傷，因而感染海洋弧菌，致左下肢壞死性筋
      膜炎，後以截肢保住生命，並向被告申請職業災害給付。
    2.被告一直以原告身體不佳為由，而謂原告屬自發性壞死性
      筋炎云云，惟查我國勞工保險係強制性之社會保險，其保
      險對象係以職業分類為主，而非以身體狀況為考量；而本
      案爭點乃原告截肢之原因係自發性抑或外來因素所造成，
      況原告身體狀況並非被告所言那麼差。又原告因工作關係
      ，每天都得整理清洗海產、魚類，故被魚刺刺傷實屬平常
      ，故因外傷而感染海洋弧菌確有可能。
    3.原告於92年7月1日在高醫中和紀念醫院住院當日，即進行
      血液與隔日的傷口膿培養，其檢驗報告均證實係因外來的
      海洋弧菌感染，高醫中和紀念醫院醫師並據以為診斷證明
      書，被告應相信直接接觸病人之專業醫師，其以原告身體
      狀況為由，而為自發性症狀之推論係不正確。原告被魚刺
      刺傷，因傷口細緻，不會有明顯外傷，故事隔2天才至高
      醫中和紀念醫院急診，醫療人員不可能看出傷口，但事後
      有告訴醫生原告係被刺刺傷。而醫生當然要經過問診，病
      人的口述也是重要參考之一，且原告經過多項檢驗，醫生
      確係依據各種檢驗結果作成診斷證明書。
    4.海洋弧菌僅能寄生在與海水有關的物體上，惟原告病發前
      未曾生吃海產，病歷亦無此記載；又高醫中和紀念醫院之
      糞便檢查報告顯示，並無腸道發炎及感染現象，故已排除
      經口引起之可能性。依據醫學報告，海洋弧菌經由傷口進
      入人體血液後，喜以下肢開始蔓延，而且速度極快，此為
      一般感染科醫師所知悉，且據報導海洋弧菌病患大都以截
      下肢收場及參高醫中和紀念醫院93年4月26日病歷摘要表
      之意見亦明。
  (二)被告主張：
    1.原告以其於92年6月29日至市場採購材料時遭魚刺刺傷感
      染，同年7月1日因左下肢壞死性筋膜炎入住高醫中和紀念
      醫院，申請職業災害醫療給付、傷病給付及殘廢給付。案
      經被告調閱相關病歷資料送請特約專科醫師審查，意見略
      以：「依病歷記載，許先生為自發性症狀，無意外或傷害
      事故之記載，故應非92年6月29日受傷造成，應為普通傷
      害。」。被告乃據以否准所請醫療給付，並核發第118項
      第5等級普通傷害殘廢給付。被告不服，向勞工保險監理
      委員會申請審議。經被告再次送請特約專科醫師審查，意
      見謂：「一、92年7月1日住院原因：(一)主訴左下肢腫痛已
      有2天。(二)檢查發現：1.左下肢腫痛日漸嚴重且犯及踝、
      足。2.右前臂亦曾腫痛，但目前已有改善。3.左腿內側亦
      有腫痛。(三)此症曾在聖功醫院求診。(四)過去病史：1.20年
      前有藥物濫用史。2.每天喝酒300c.c，已有30年肝硬化。
      (五)診斷：疑是四肢血管病變或栓塞。(六)併發左下肢壞死性
      筋膜炎及菌血性休克，於92年7月5日截肢。二、此次住院
      原因與注射感染無關，與92年6月29日手指被魚刺刺傷亦
      無關，應屬血管疾病引起。故屬普通疾病。」等語。嗣勞
      工保險監理委員會亦將相關案卷送請專科醫師審查，認為
      ：「勞保局認定許君（即原告）非因外傷致罹患該症，惟
      據高雄醫學大學附設中和紀念醫院出具之診斷書特加註『
      外傷性』係有何依據？因攸關本案是否為職業傷病之判定
      ，允宜再予查明。」等語，該會乃據以審定「原核定撤銷
      ，由勞工保險局查明後另為適法之處分。」。嗣經被告函
      詢原告就診之聖功醫院及高醫中和紀念醫院，經聖功醫院
      以93年3月8日93聖功醫字第050號函復略以：「甲○○君
      92 年7月1日上午來院，診斷為左小腿肌炎及左腳踝關節
      炎，經治療後仍感左小腿及左腳踝抽痛不已，來院前已在
      他院治療無效，故建議至高醫醫學中心。」等語，高醫中
      和紀念醫院亦於93年3月16日高醫附業字第0930000703號
      函復略以：「甲○○君92年7月1日的血液細菌培養即是海
      洋弧菌感染，至是否是外傷性，因醫療人員並未親眼目睹
      ，是憑病人口述而下之推論。而據醫理判斷，經口吞食食
      物而造成的此菌感染易發生在免疫功能低下或肝機能不良
      的病人身上，若病患原先無此情況，確實有可能是由傷口
      感染所致，然因無病患發病前之資料，故無法明確判定。
      」等語。被告復三度送請特約醫師審查，意見略以：「一
      、92年6月29日被魚刺刺傷手部，依理而言，應不會在同
      年7月1日就併發左下肢壞死性筋膜炎，且立即嚴重到同年
      7月5日就必須截肢的程度。二、高醫（指高醫中和紀念醫
      院）病歷中並無任何相關外傷之記載。93年3月16日高醫
      特來函說明診斷書中『外傷性』之記載係病人口述而下之
      推論，並無目睹；另又根據醫理判斷，經口引起的海洋弧
      菌感染，是可以發生在免疫功能低下或肝機能不良的病人
      （該員屬於此類病人）。三、聖功醫院亦來函告知，該員
      求診時主訴92年6月30日酒後即感覺到左小腿抽痛不適，
      當時並無外傷，亦無任何上肢不適。當時抽血檢驗發炎白
      血球高達91.5%，已診斷有左小腿肌炎。綜上所述，已足
      以驗證前審無誤。」等語。被告乃據以原告所患為普通疾
      病，而維持原按普通事故之核定。原告不服，向勞工保險
      監理委員會審議，經該會審定駁回。原告仍不服，又向行
      政院勞工委員會提起訴願亦遭駁回。
    2.原告主張本件爭議在於其截肢之原因係自發性或外來因素
      所造成，且高醫中和紀念醫院檢驗報告證實係因外來的海
      洋弧菌感染，並據以做出外傷性海洋弧菌感染之診斷證明
      書，故被告做出自發性症狀之推論是不正確的云云。按人
      體體內由於飲食、呼吸及飲水與體內器官及內分泌之化學
      作用，本就含有一定數量之細菌與病毒，當其體內細菌或
      病毒量達到一定數量時，身體即會產生病變，而細菌與病
      毒之源頭，即是經由傷害、疾病或前述途徑，所以，通常
      人體產生病變之源頭有源自於外來因素與自發性，此即被
      告之專科醫師所表示醫學上之專業判斷。一般外來因素是
      由於傷害或疾病所致之病變。而自發性則是由於人體身體
      某部分機能下降（如原告之情形），在一般日常生活之飲
      食、呼吸及飲水等非傷病因素所致之病變。以本件而言其
      受傷部位係在手指（即上肢），而截肢部位則在下肢，於
      客觀上無論由原告就醫醫院之函覆內容或常理判斷，實難
      認定二者有何具體之關聯性存在，自不能視為同一原因事
      實所致，充其量僅能視為時間上偶然之合致而已，但因一
      般人並未具備醫學上之專業知識故而有所誤認。至於高醫
      中和紀念醫院所出具之診斷證明書，據該院93年3月16日
      高醫附業字第0930000703號函復略以：「甲○○君92年7
      月1日的血液細菌培養即是海洋弧菌感染，至是否是外傷
      性，因醫療人員並未親眼目睹，是憑病人口述而下之推論
      。」等語，既屬病人口述之推論，非醫療人員親眼目睹，
      自不能採為證據。原處分於法並無違誤。
　　理  由
一、原告主張：原告於92年6月29日工作時遭魚刺刺傷，因而感
    染海洋弧菌，致左下肢壞死性筋膜炎，後以截肢保住生命，
    原告因工作關係，每天都得整理清洗海產、魚類，故被魚刺
    刺傷實屬平常，故因外傷而感染海洋弧菌確有可能；原告於
    92年7月1日在高醫中和紀念醫院住院當日，即進行血液與隔
    日的傷口膿培養，其檢驗報告均證實係因外來的海洋弧菌感
    染，高醫中和紀念醫院醫師並據以為診斷證明書，原告被魚
    刺刺傷，因傷口細緻，不會有明顯外傷，故事隔2天才至高
    醫中和紀念醫院急診，醫療人員不可能看出傷口，但事後有
    告訴醫生原告係被刺刺傷。而醫生當然要經過問診，病人的
    口述也是重要參考之一，惟原告病發前未曾生吃海產，病歷
    亦無此記載；又高醫中和紀念醫院之糞便檢查報告顯示，並
    無腸道發炎及感染現象，故已排除經口引起之可能性；依據
    醫學報告，海洋弧菌經由傷口進入人體血液後，喜以下肢開
    始蔓延，而且速度極快，且據報導海洋弧菌病患大都以截下
    肢收場及參高醫中和紀念醫院93年4月26日病歷摘要表之意
    見亦明。據此，依行政訴訟法第5條第2項及勞工保險條例第
    34條、第42條及第54條規定，求為判決如聲明所示云云。
二、被告則以：被告特約專科醫師審查意見略以，原告於聖功醫
    院求診時主訴92年6月30日酒後即感覺到左小腿抽痛不適，
    當時並無外傷，亦無任何上肢不適，當時抽血檢驗發炎白血
    球高達91.5%，已診斷有左小腿肌炎；高醫中和紀念醫院病
    歷中並無任何相關外傷之記載，93年3月16日該院特來函說
    明診斷書中「外傷性」之記載係病人口述而下之推論，並無
    目睹；另又根據醫理判斷，經口引起的海洋弧菌感染，是可
    以發生在免疫功能低下或肝機能不良之病人（原告屬於此類
    病人），已足認為普通疾病，原處分爰以所請職災醫療給付
    ，不予給付；另所請92年7月4日至同年8月21日住院期間傷
    病給付，及因同一傷病所致左側下肢膝上截肢申請殘廢給付
    ，核定按普通傷病辦理，並無違誤，求為判決駁回原告之訴
    等語。
三、按勞工保險條例第33條規定：「被保險人遭遇普通傷害或普
    通疾病住院診療，不能工作，以致未能取得原有薪資，正在
    治療中者，自不能工作之第4日起，發給普通傷害補助費或
    普通疾病補助費。」、第34條規定：「（第1項）被保險人
    因執行職務而致傷害或職業病不能工作，以致未能取得原有
    薪資，正在治療中者，自不能工作之第4日起，發給職業傷
    害補償費或職業病補償費。職業病種類表如附表一。（第2
    項）前項因執行職務而致傷病之審查準則，由中央主管機關
    定之。」第53條規定：「（第1項）被保險人因普通傷害或
    罹患普通疾病，經治療終止後，如身體遺存障害，適合殘廢
    給付標準表規定之項目，並經保險人自設或特約醫院診斷為
    永久殘廢者，得按其平均月投保薪資，依同表規定之殘廢等
    級及給付標準，1次請領殘廢補助費，殘廢給付標準表如附
    表2。（第2項）被保險人領取普通傷病給付期滿，或其所患
    普通傷病經治療1年以上尚未痊癒，如身體遺存障害，適合
    殘廢給付標準表規定之項目，並經保險人自設或特約醫院診
    斷為永不能復原者，得比照前項規定辦理。」第54條規定：
    「（第1項）被保險人因職業傷害或罹患職業病，經治療終
    止後，如身體遺存障害，適合殘廢給付標準表規定之項目，
    並經保險人自設或特約醫院診斷為永久不能復原者，依同表
    規定之殘廢等級及給付標準，增給百分之50，1次請領殘廢
    補助費。（第2項）被保險人領取職業傷病給付期滿，尚未
    痊癒，如身體遺存障害，適合殘廢給付標準表規定之項目，
    並經保險人自設或特約醫院診斷為永久不能復原者，得比照
    前項規定辦理。」勞工保險被保險人因執行職務而致傷病審
    查準則第3條規定：「被保險人因執行職務而致傷病者，為
    職業傷害。被保險人於勞工保險職業病種類表規定適用職業
    範圍從事工作，而罹患表列疾病者，為職業病。」
四、原告為勞工保險之被保險人，原告以其工作時遭魚刺刺傷致
    左下肢壞死性筋膜炎，於92年7月21日申請職業災害醫療給
    付、92年9月1日申請傷病給付及殘廢給付等情，為兩造所不
    爭，並有勞工保險職業傷病住院申請書、勞工保險傷病給付
    申請書、勞工保險殘廢給付申請書、高醫中和紀念醫院92年
    8月22日出具之勞工保險傷病診斷書及勞工保險殘廢診斷書
    附原處分卷可稽，為可確認之事實。
五、本件之爭執，在於原告所患左下肢壞死性筋膜炎，是否職業
    傷病？經查：
  (一)依原告92年7月21日之醫療給付申請書保險事故欄記載：「
    被保險人本身在大順三路238號騎樓下賣麵、飯，92年6月29
    日早上6點左右前往民族路與十全路上的果菜市場，購買做
    生意所需要的材料時，不慎被魚刺刺傷手而導致細菌感染，
    …」，92年9月1日傷病給付申請書、殘廢給付申請書記載：
    「患者在大順三路238號自家走廊經營小吃店，6月29日早上
    至果菜市場購買生意材料，回店裡處理海鮮時，不慎被刺傷
    …」（未記載刺傷何部位）。又依證人邱素瑕即原告配偶、
    證人林曉鈺即原告同事92年8月29日出具之目擊者證明書記
    載：「被保險人自民族路果菜市場購買生意上的材料回去處
    理時，不慎被海鮮刺傷而導致細菌感染。」可見原告於各申
    請書所載，及目擊證人之證明書所載，原告究於果菜市場購
    買材料時或回店裡處理時被魚刺或海鮮刺傷，並不一致；刺
    傷何部位亦非明確。姑不論原告何時被魚刺或海鮮刺傷何部
    位，應會有外傷；惟依卷附曾外科醫院92年6月30日出具之
    診斷證明書、高醫中和紀念醫院92年8月22日出具之勞工保
    險傷病診斷書及勞工保險殘廢診斷書、高醫中和紀念醫院93
    年4月26日出具之病歷摘要表、聖功醫院93年3月8日93聖功
    醫字第050號函暨所附病歷，均無原告於92年6月30日及92年
    7月1日於上開各醫院初診之任何外傷記載或病人主訴有外傷
    。是原告主張：92年6月29日工作中被魚刺刺傷手部云云，
    尚乏積極證據足以證明。
  (二)參以曾外科醫院92年6月30日出具之診斷證明書記載：「應
    診日期：92年6月30日。病名：多發性上肢及下肢肌肉炎，
    疑似感染性肌皮炎。」聖功醫院93年3月8日93聖功醫字第05
    0號函記載：「病人甲○○先生於92年7月1日上午7時5分來
    院，至急診室就醫治療。病人主訴在92年6月30日下午3時左
    右，服用一顆保肝丸及喝酒後，即感到左小腿及左腳踝抽痛
    不適。當時左小腿及左腳踝並無外傷的變化，病人亦未訴說
    有任何上肢的不適。有照小腿X-Ray…。當時診斷為左小腿
    肌炎及左腳踝關節炎。…建議病人至高醫醫學中心，做進一
    步診斷治療，病人於92年7月1日上午8時7分離開本院急診室
    。…」等語，聖功醫院病歷記載亦約略相同。高醫中和紀念
    醫院92年8月22日出具之勞工保險傷病診斷書及勞工保險殘
    廢診斷書記載：傷病名稱部位及其病狀：(1)海洋弧菌感染併
    敗血性休克。(2)雙側下肢壞死性筋膜炎。(3)呼吸衰竭。(4)急
    性腎衰竭。(5)貧血。治療經過：病患於92年7月1日入院，於
    92年7月1日接受左側下肢筋膜切開術，於92年7月5日接受左
    側下肢膝上截肢，於92年7月16日、92年7月21日、92年7 月
    28日接受右側下肢清創手術，於92年8月4日接受植皮手術，
    於92年8月21日出院等語。高醫中和紀念醫院92年8月25日（
    92）高醫附業字第2251號函記載：「患家於92年7月1日因左
    下肢腫及左腳踝腫持續2天，至院門診求診並住院治療，當
    時尚有右前肢痛、紅腫等症狀，且症狀進行迅速。住院時無
    明顯外傷，病症之起始日期不甚確定，但約於入院前2天，
    主訴曾於聖功醫院就醫（同一病症）。經住院診斷為壞死性
    筋膜炎。一般為感染所引發，表皮傷口、藥物濫用之不正確
    注射等均有可能是導因。…」高醫中和紀念醫院93年3月16
    日高醫附業字第0930000703號函記載：「患家於92年7月1日
    的細菌培養即是海洋弧菌感染，若此一病菌侵入血液確實有
    可能造成身體多處的感染而導致上、下肢的多處病症，至於
    是否外傷性因醫療人員並未親眼目睹，是憑病人口述而下之
    推論。而根據醫理判斷，經口吞食食物而造成的此菌感染易
    發生在免疫功能低下或肝機能不良的病人身上，若病患原先
    無此情況，確實有可能由傷口感染所致，然因無病患發病前
    之資料，故無法明確判定。」並檢附細菌培養報告。高醫中
    和紀念醫院之病歷記載：「病人主訴：2天前二側下肢及右
    前臂有疼痛的感覺，及左大腿內側有疼痛的感覺。右前臂曾
    經腫過，但住院時已改善，左下肢狀況卻更腫，有疼痛的感
    覺、硬實，擴散至左腳踝及左腳板。…2天前出現發燒、發
    冷，午後會有輕微發燒。於是他到當地醫師及聖功醫院，打
    針止痛卻無效，轉到高醫做進一步治療。過去史：每天300c
    .c.高梁及抽一包煙，已有30年；習慣吃保肝藥、中藥。慢
    性肝炎。92年7月1日入院時身體檢查發現：左大腿紅腫，左
    小腿硬實、疼痛、腫，但無局部發熱；左腳指冰冷，左腳背
    有腫、蒼白，摸不到左腳背之脈搏。」可知依高醫中和紀念
    醫院之病歷資料，原告92年7月1日入院時之體檢確實無外傷
    甚明，醫療人員亦未睹有外傷情狀，原告並未主訴有外傷。
    至於高醫中和紀念醫院92年8月21日（一般）診斷證明書加
    註「外傷性海洋弧菌感染」，及同院93年4月26日病歷摘要
    表備註欄記載：「根據病人家屬陳述，該病患並非漁夫，而
    為小吃店老闆。當日住院身上雖無明顯傷口，但平日整理食
    材時被海產類物件刺傷實屬平常，因而忽略告知創傷史，並
    無否認。且海洋弧菌若無外界引入（經由傷口），是不可能
    被感染的。」等語，然因原告於92年6月30日及92年7月1日
    於上開各醫院初診均無任何外傷記錄，自不足據以認定原告
    為「外傷性」感染致左下肢壞死性筋膜炎；抑且，原告於高
    醫中和紀念醫院雖口述2天前上肢紅腫，但住院當時（92年7
    月1日）已改善云云，故醫療人員對其體檢時未見上肢紅腫
    症狀或上肢有任何傷口，倘若上肢確有傷口遭海洋弧菌感染
    ，以海洋弧菌毒性之強，殊無可能傷口自行癒合而僅有紅腫
    ，甚至紅腫隨即改善；何況，海洋弧菌由外界引入之途徑，
    除經由傷口外，尚有經口吞食食物而造成的此菌感染易發生
    在免疫功能低下或肝機能不良的病人身上，而原告依其病歷
    資料為慢性肝炎、肝機能不良之病人。
  (三)被告於原處分作成前送請特約醫師審查，其意見略以：「…
    二、高醫（指高醫中和紀念醫院）病歷中並無任何相關外傷
    之記載。93年3月16日高醫特來函說明診斷書中『外傷性』
    之記載係病人口述而下之推論，並無目睹；另又根據醫理判
    斷，經口引起的海洋弧菌感染，是可以發生在免疫功能低下
    或肝機能不良的病人（該員屬於此類病人）。三、聖功醫院
    亦來函告知，該員求診時主訴92年6月30日酒後即感覺到左
    小腿抽痛不適，當時並無外傷，亦無任何上肢不適。當時抽
    血檢驗發炎白血球高達91.5%，已診斷有左小腿肌炎。綜上
    所述，已足以驗證前審（為普通疾病，與92年6月29日手指
    被魚刺刺傷無關）無誤。」被告據此核定原告為普通傷病，
    非職業傷病，尚屬有據。
六、綜上所述，原處分否准原告所請職災醫療給付，並就所請92
    年7月4日至同年8月21日住院期間傷病給付，及因同一傷病
    所致左側下肢膝上截肢所請殘廢給付，核定按普通傷病辦理
    ，認事用法並無違誤，爭議審定及訴願決定遞予維持，亦無
    不合，原告訴請如聲明所示，為無理由，應予駁回。
據上論結，本件原告之訴為無理由，爰依行政訴訟法第98條第3
項前段，判決如主文。
中　　華　　民　　國　　94　　年　  12　　月　 28  　 日
                        第三庭審判長法  官  王立杰
                                    法  官  王碧芳
                                    法  官  胡方新
上為正本係照原本作成。
如不服本判決，應於送達後20日內，向本院提出上訴狀並表明上
訴理由，如於本判決宣示後送達前提起上訴者，應於判決送達後
20日內補提上訴理由書（須按他造人數附繕本）。
中　　華　　民　　國　　94　　年　  12　　月　 28  　 日
            　　　　　　　　 　　   書記官  陳幸潔
